臺灣高等法院交通事件裁定　　　　　　96年度交抗字第1039號
抗　告　人
即受處分人　甲○○
上列抗告人因違反道路交通管理處罰條例案件，不服臺灣桃園地
方法院，中華民國96年11月21日所為裁定（原審案號：96年度交
聲字第223號），提起抗告，本院裁定如下：
    主  文
抗告駁回。
    理  由
一、原處分意旨略以：抗告人即受處分人甲○○於民國96年3月2
    6日下午4 時50分許，駕駛車號G7-6625號自用小客車，行經
    有燈光號誌管制之桃園縣桃園市○○路與鎮安街口時，闖紅
    燈，經桃園縣政府警察局桃園分局大樹派出所員警攔停並舉
    發受處分人「闖紅燈」之違規，嗣經受處分人提出申訴，原
    處分機關仍認受處分人有上揭違規行為，於96年5月1日依道
    路交通管理處罰條例第53條第1 項、違反道路交通管理事件
    統一裁罰基準及處理細則第43、44、67條規定，以桃監裁罰
    字第裁52-DB0000000號違反道路交通管理事件裁決書，認定
    受處分人「駕車行經有燈光號誌管制之交岔路口闖紅燈」之
    違規，裁處罰鍰新臺幣（下同）2,700元，並依同條例第63
    條第1項記違規點數3點在案。
二、原裁定意旨略以：查受處分人前揭違規事實，業據證人即舉
    發本件違規行為之警員劉健柏於原審訊問時證稱：96年3 月
    26 日下午4點至6點，伊與另1名警員在桃園市○○路與鎮○
    街○○○路暢勤務，伊站在春日路往成功路方向，監看春日
    路與鎮安街口的違規狀況，當時僅有異議人 1台車經過該路
    口，所以很清楚看到異議人在紅燈時還通過路口，至於異議
    人主張他是在閃黃燈時經過路口，是其個人意見，伊很確定
    異議人是有闖紅燈的情形等語。按交通警察掣單舉發違反道
    路交通管理處罰條例所列之違規事實，本質上為行政處分，
    係公務員基於職務上之權力，依法就特定之具體事件所為之
    具公法上效果之單方面行政行為，基於公務員為公法上行為
    具有公信力之原則，該行政行為當可被推定為真正，其據以
    依法處分之事實認定亦為正確無誤，本此公信原則，乃立法
    者賦予行政機關制定違反道路交通事件統一裁罰基準及處理
    細則，以達其維護交通秩序、安全之行政目的。衡諸證人為
    執法人員，與受處分人素不相識，並無仇隙，應無設詞誣陷
    受處分人之理。職是，本件舉發內容，既查無有何捏造事實
    違法取締之情事，則執勤員警本其維護交通秩序、安全職責
    所為之舉發，自應受到合法、正確之推定，是受處分人上開
    主張，尚難採信。本件事證明確，受處分人上開違規行為，
    堪以認定。受處分人之異議為無理由，應予駁回等語。
三：本件抗告意旨略以：舉發員警當時既在執行路暢勤務，監看
    春日路與鎮安街之違規狀況，為何無拍照舉發，以致難以信
    服，懇請鈞院明察云云。
四、按駕駛人駕駛汽車，應遵守道路交通標誌、標線、號誌之指
    示；汽車行駛至交岔路口，其行進、轉彎，應遵守燈光號誌
    ，道路交通安全規則第90條、第102條第1項第1 款分別定有
    明文。次按汽車駕駛人，行經有燈光號誌管制之交岔路口闖
    紅燈者，處1800元以上5400元以下罰鍰；又汽車駕駛人駕駛
    汽車有違反道路交通管理處罰條例第53條之規定者，除依原
    條款處罰鍰外，並記違規點數3 點，道路交通管理處罰條例
    第53條第1項、第63條第1項第3款定有明文。
五、經查：
    (一)抗告人即受處分人甲○○固不否認有於前揭時、地為警攔
      停舉發之事實，惟矢口否認有何闖越紅燈之違規行為，辯
      稱：我沒有闖紅燈，我的車子超過白線的時候已經是黃燈
      云云。惟查，抗告人有於前揭時、地，駕駛車號G7-6625
      號自用小客車違規於交岔路口闖越紅燈之事實，業經證人
      即舉發員警劉建柏於原審訊問時結證時證稱：「96年3 月
      26日下午4點到6點我與另一名警員在違規路口執行路暢勤
      務，我站在春日路口往成功路方向，監看春日路與鎮安街
      口的違規狀況，當時只有異議人一台車通過那個紅燈路口
      ，所以很清楚看到異議人在紅燈時還通過路口，至於異議
      人說他是闖黃燈，是他個人意見，我很確定他是闖紅燈」
      等語，此有原審法院96年6 月15日訊問筆錄在卷可證（見
      原審96交聲字第223 號卷第22至23頁），足見當時僅有抗
      告人一部車經過該路口，則證人劉建柏舉發抗告人有闖紅
      燈之違規行為即應無誤認之可能。又證人劉建柏於原審既
      經具結願以負擔刑法偽證罪之風險來擔保其證言之真實性
      ，則其所為證言應具有憑信性，應堪採信，此外，並有舉
      發違反道路交通管理事件通知單、原處分機關裁決書、桃
      園縣政府警察局桃園分局96年4月11日桃警分交字第09610
      24890號函在卷可稽，抗告人違規闖紅燈之犯行堪認。
    (二)抗告人抗告意旨雖以前詞為辯，惟查，本件警方舉發違規
      闖紅燈雖未取得其他科學之證據（如闖紅燈之照片等），
      惟就闖紅燈之交通違規事件，其特色係瞬間發生之事，尚
      難要求警方於違規當時即能瞬間拍下闖紅燈之照片，是本
      件警方未能提出抗告人違規闖紅燈之照片，尚屬合理。又
      交通違規之照片，僅屬證據方法之一種，並非欠缺此種證
      據即不能認定交通違規犯行，本件抗告人違規闖紅燈之事
      實已屬明確，業見前述，縱無舉發照片可供佐證，亦不影
      響前揭交通違規之認定。
六、綜上，抗告人違規闖紅燈之事實已臻明確，違規行為堪以認
    定，原處分機關因而依據道路交通管理處罰條例第53條第1
    項及第63條第1項第3 款之規定，裁處抗告人罰鍰2,700元，
    並記違規點數3 點，核無不當，原審亦據此為駁回異議之裁
    定，亦於法無違，抗告人徒憑己意，任意指摘原審裁定不當
    ，提起本件抗告，所辯均無理由，應予駁回。
據上論結，應依道路交通管理處罰條例第89條，道路交通案件處
理辦法第26條，刑事訴訟法第412條，裁定如主文。
中　　華　　民　　國　　96　　年　　12　　月　　21　　日
                  刑事第十五庭審判長法　官  吳昭瑩
　　　　　　　　　　　　　　      　法  官  李正紀
　　　　　　　　　　　　　　　      法  官  李釱任
以上正本證明與原本無異。
不得抗告。
                                    書記官  洪秋帆
中　　華　　民　　國　　96　　年　　12　　月　　24　　日
